ACORDAO-COMPLETO-2353755

ACÓRDÃO DE RELAÇÃO

ACÓRDÃO DE RELAÇÃO 1310/2019 ATA 19/2019 - PLENÁRIO

Acórdão 1310/2019-TCU-Plenário
Trata-se de recursos de reconsideração interpostos por Alexandre da Silva Moura, Antônio José Constâncio Thomaz e Leonardo Henrique Guimarães (peças 110 e 121) , contra os itens 9.3, 9.4, 9.5, 9.6, 9.7, 9.8, 9.12 e 9.13 do Acórdão 1969/2018-TCU-Plenário, por meio do qual esta Corte de Contas julgou irregulares as contas dos recorrentes, imputando-lhes débito e multa, bem como inabilitou o Sr. Leonardo Henriques Guimarães para o exercício de cargo em comissão ou função de confiança no âmbito da Administração Pública pelo período de cinco anos (peça 91) .
Considerando que o Sr. Leonardo Henriques Guimarães, regularmente notificado da deliberação recorrida (Acórdão 1969/2018-TCU-Plenário) , em 5/9/2018 (peça 113) , o responsável compareceu aos autos em 20/9/2018, oportunidade em que protocolizou embargos de declaração (peça 107) ;
Considerando que a oposição de embargos de declaração é causa de suspensão do prazo para interposição dos demais recursos;
Considerando que o lapso temporal decorrido entre a primeira notificação do responsável (5/9/2018) e a oposição dos embargos de declaração (20/9/2018) totalizaram 15 dias;
Considerando que o lapso temporal decorrido entre a notificação da deliberação que julgou os embargos (Acórdão 2731/2018-TCU-Plenário) , ocorrida em 10/12/2018 (peça 119) , e a interposição do presente recurso foi de 24 dias, uma vez que o apelo foi protocolizado na data de 3/1/2019, restando, portanto, intempestivo;
Considerando que, conforme o art. 285, § 2º, do RITCU "não se conhecerá de recurso de reconsideração quando intempestivo, salvo em razão de superveniência de fatos novos e dentro do período de cento e oitenta dias contados do término do prazo indicado no caput, caso em que não terá efeito suspensivo";
Considerando que a tentativa de afastar responsabilidade por meio de argumentos e teses jurídicas, ainda que inéditos, não são considerados fatos novos por este Tribunal, conforme consolidada jurisprudência desta Corte (Acórdão 923/2010-TCU-Plenário, Acórdãos 1.760/2017 e 323/2010, ambos da 1ª Câmara, e Acórdãos 2.860/2018, 12.751/2016 e 3.293/2016, todos da 2ª Câmara) ;
Considerando que novas linhas argumentativas representariam elementos ordinários que somente justificariam o seu exame na hipótese de interposição tempestiva do recurso, e entendimento diverso estenderia para cento e oitenta dias, em todos os casos, o prazo para interposição do presente recurso, tornando letra morta o disposto no artigo 33 da Lei 8.443/1992, que estabelece período de quinze dias para apresentação deste apelo;
Considerando que a tentativa de se provocar a pura e simples rediscussão de deliberações do TCU com base em discordância com as conclusões deste Tribunal não se constitui em fato ensejador do conhecimento do recurso fora do prazo legal;
Os Ministros do Tribunal de Contas da União, quanto ao processo a seguir relacionado, ACORDAM, por unanimidade, com fundamento nos arts. 32, inciso I e parágrafo único, e 33 da Lei 8.443/1992, e nos arts. 143, inciso IV, alínea "b" e § 3º, 277, inciso I, e 285, caput e § 2º, do Regimento Interno do TCU, de acordo com os pareceres emitidos nos autos, em:
conhecer do recurso de reconsideração interposto por Alexandre da Silva Moura e Antônio José Constâncio Thomaz, suspendendo-se os efeitos dos itens 9.3, 9.5, 9.6, 9.7 e 9.8 do Acórdão 1969/2018-TCU-Plenário, em relação aos recorrentes;
com relação ao efeito suspensivo mencionado na alínea anterior, estendê-lo a todos os responsáveis condenados em solidariedade com os ora recorrentes;
não conhecer do recurso de reconsideração interposto por Leonardo Henrique Guimarães, por restar intempestivo e não apresentar fatos novos;
comunicar aos órgãos/entidades eventualmente cientificados do acórdão recorrido acerca do efeito suspensivo concedido em face do recurso manejado por Alexandre da Silva Moura e Antônio José Constâncio Thomaz; 
encaminhar cópia desta deliberação, acompanhada da instrução da unidade técnica e do parecer do Ministério Público junto ao TCU, aos recorrentes; e
encaminhar os autos à Secretaria de Recursos para análise de mérito do recurso interposto por Alexandre da Silva Moura e Antônio José Constâncio Thomaz (peça 110) , após a adoção das medidas especificadas nas alíneas "d" e "e" supra.
1. Processo TC-Processo 016.863/2014-3 (TOMADA DE CONTAS ESPECIAL) 
	1.1. Responsáveis: Alexandre da Silva Moura (XXX.217.713-XX) ; Antônio José Constâncio Thomaz (XXX.769.377-XX) ; Davi Lazarino (XXX.550.509-XX) ; Lazarini & Lazarini Transportes e Servicos Maritimos Ltda - Me (06.926.439/0001-26) ; Leonardo Henriques Guimaraes (XXX.030.507-XX) ; Sonia Maria Lazarino (XXX.709.748-XX) .
	1.2. Recorrentes: Alexandre da Silva Moura (XXX.217.713-XX) ; Antônio José Constâncio Thomaz (XXX.769.377-XX) ; Leonardo Henriques Guimaraes (XXX.030.507-XX) .
	1.3. Órgão: Centro de Controle Interno da Marinha.
	1.4. Relator: Ministro Vital do Rêgo.
	1.5. Representante do Ministério Público: Procuradora-Geral Cristina Machado da Costa e Silva.
	1.6. Relatora da deliberação recorrida: Ministra Ana Arraes.
	1.7. Unidades Técnicas: Secretaria de Recursos (SERUR) ; Secretaria de Controle Externo da Defesa Nacional e da Segurança Pública (SecexDefesa) .
	1.8. Representação legal: Alexandre Basbaum Barcellos (OAB/RJ 77.812) ; Reginaldo Carvalho da Silva (OAB/RJ 55.177) e outros. 
	1.9. Determinações/Recomendações/Orientações: não há.

Centro de Controle Interno da Marinha.

Alexandre da Silva Moura (XXX.217.713-XX); Antônio José Constâncio Thomaz (XXX.769.377-XX); Davi Lazarino (XXX.550.509-XX); Lazarini & Lazarini Transportes e Servicos Maritimos Ltda - Me (06.926.439/0001-26); Leonardo Henriques Guimaraes (XXX.030.507-XX); Sonia Maria Lazarino (XXX.709.748-XX).

ACORDAO-COMPLETO-2401614

Acórdão de Relação 658/2020 - Plenário

Acórdão de Relação

ACORDAO-COMPLETO-2383136

Acórdão 3059/2019 - Plenário

VITAL DO RÊGO

Ministra Ana Arraes.

Alexandre Basbaum Barcellos (OAB/RJ 77.812); Reginaldo Carvalho da Silva (OAB/RJ 55.177) e outros.

Procuradora-Geral Cristina Machado da Costa e Silva.

TOMADA DE CONTAS ESPECIAL (TCE)

Secretaria de Recursos (SERUR); Secretaria de Controle Externo da Defesa Nacional e da Segurança Pública (SecexDefesa).